【裁判字號】    97,上易,793
【裁判日期】    971218
【裁判案由】    竊盜
【裁判全文】
臺灣高等法院臺南分院刑事判決         97年度上易字第793號
上  訴  人
即  被  告  甲○○
                    國民
上列上訴人因竊盜案件，不服臺灣臺南地方法院97年度易字第16
87號中華民國97年10月28日第一審判決（起訴案號：臺灣臺南地
方法院檢察署97年度營偵字第1570號），提起上訴，本院判決如
下：
    主  文
上訴駁回。
    理  由
一、按上訴書狀應敘述具體理由；上訴書狀未敘述上訴理由者，
    應於上訴期間屆滿後20日內補提理由書於原審法院，刑事訴
    訟法第361條第2項、第3項前段定有明文。而第二審法院認
    為上訴書狀未敘述理由，應以判決駁回之。但其情形可以補
    正而未經原審法院命其補正者，審判長應定期間先命補正，
    此觀同法第367條規定甚明。又所謂具體理由，必係依據卷
    內既有訴訟資料或提出新事證，指摘或表明第一審判決有何
    採證認事、用法或量刑等足以影響判決本旨之不當或違法，
    而構成應予撤銷之具體事由，始克當之（例如：依憑證據法
    則具體指出所採證據何以不具證據能力，或依憑卷證資料，
    明確指出所為證據證明力之判斷如何違背經驗、論理法則）
    ；倘僅泛言原判決認定事實錯誤、違背法令、量刑失之過重
    或輕縱，而未依上揭意旨指出具體事由，或形式上雖已指出
    具體事由，然該事由縱使屬實，亦不足以認為原判決有何不
    當或違法者（例如：對不具有調查必要性之證據，法院未依
    聲請調查亦未說明理由，或援用證據不當，但除去該證據仍
    應為同一事實之認定），皆難謂係具體理由（最高法院97年
    度台上字第892號判決意旨參照，參見97年4月司法院公報第
    214頁）。
二、經查，原判決認上訴人即被告甲○○及原審同案被告賴良慶
    二人共同基於意圖為自己不法所有之犯意聯絡，由甲○○駕
    駛II－1123號自用小客車搭載賴良慶，賴良慶並攜帶其所有
    客觀上足對人之生命、身體、安全構成威脅，具有危險性可
    供兇器使用之鐵鎚、美工刀各1把、鉗子4支、螺絲起子2支
    等工具，於97年8月28日晚間8時30分許，前往臺南縣東山鄉
    南勢村南105線下南勢橋旁，由甲○○在旁把風，賴良慶以
    繩套拉出臺南縣東山鄉公所維護保管之台電公司路燈：78區
    281－12號路燈內電纜線，並以鉗子剪斷其內之電纜線一批
    （PVC 600V VVR 2CX22ｍ㎡，共重36.6公斤）而竊取之。又
    於同日晚間8時40分許，同樣由甲○○在旁把風，賴良慶以
    繩套拉出上揭地點旁由臺南縣東山鄉公所所維護保管之台電
    公司路燈：78區281－7號路燈內電纜線，並以鉗子剪斷其內
    之電纜線一批（PVC 600V VVR 2CX14ｍ㎡，共重24公斤）而
    竊取之，共竊取總重60.6公斤之電纜線，得手後將電纜線置
    於上揭自小客車後車廂後逃逸，經巡邏員警於同日晚間10時
    25分許，在臺南縣白河鎮廣安里埤斗子7號旁查獲上情，並
    扣得賴良慶、甲○○所竊得之電纜線及賴良慶所有供竊盜時
    所用之工具鐵鎚、美工刀各1把、鉗子4支、螺絲起子2支、
    鋼絲繩1捆、鐵環扣4個、手套1雙、拉線繩網4個等物等情，
    已經被告於警詢及原審偵審時坦承不諱，核與證人即被害人
    臺南縣東山鄉公所職員蔡水林於警詢中證述之失竊情節相符
    ，並有竊盜現場照片、扣案贓物照片、竊盜時所使用工具照
    片共20張、臺南縣警查局白河分局扣押書、97年度保管字第
    2440號扣押物品清單各1紙及贓物認領保管單1張附卷可稽，
    因認被告確有竊盜之犯行。又被告前因肅清煙毒條例案件，
    經臺灣臺南地方法院以85年度訴字第320號判決有期徒刑3年
    6月確定，業於95年7月21日執行完畢之事實，有刑案前科紀
    錄表在卷可佐，其於有期徒刑之執行完畢後5年以內，故意
    再犯本件有期徒刑以上之加重竊盜罪，為累犯，應依法加重
    其刑等情，已詳述所憑證據與認定之理由，因而論處被告犯
    共同攜帶兇器竊盜之罪，累犯，判處有期徒刑10月，併敘明
    扣案之鐵鎚1支、美工刀1支、鉗子4支、螺絲起子2支、鋼絲
    繩1捆、鐵環扣4個、手套1雙、拉線繩網4個均係同案被告賴
    良慶所有供本案共同行竊所用之物，依刑法第38條第3項、
    第1項第2款，應宣告沒收。本院經核，原判決並無違誤，所
    為量刑亦屬允當。被告上訴係以其未曾以竊取電纜線而換取
    金錢代價圖利，單純係一時糊塗犯下錯誤，而目前任專業廚
    師薪資優渥足以負擔家計，若因此入獄服刑，家庭生活將陷
    於困境年邁雙親尚難照顧，且被告已痛自悔改亦前往臺南縣
    東山鄉○○道歉並盡力補償，請准予易科罰金或再減輕量刑
    云云。但查，被告於民國81年間因違反肅清煙毒條例案件，
    經法院判處有期徒刑3年5月，經執行部分徒刑後於83年12月
    6日假釋，於84年間再因違反肅清煙毒條例案件，經法院判
    處有期徒刑3年2月，於85年間再因違反肅清煙毒條例案件，
    經法院判處有期徒刑3年6月，上開經假釋部分被撤銷假釋，
    應執行殘刑1年9月又23日，以上判刑確定之刑一併自85年1
    月29日起執行，於89年3月24日假釋，假釋期滿日期為93年5
    月20日，詎被告又於假釋期間之90年、91年間再因施用毒品
    罪，經別經觀察勒戒及強制戒治，上開再經假釋部分又被撤
    銷假釋，應執行殘刑4年又13日，於95年7月21日始執行完畢
    等情，有被告之前案紀錄在卷可憑，詎被告又有本案加重竊
    盜犯行，顯見被告素行不佳，屢觸犯刑事法律並被判刑而不
    知悔悟。查依被告之上訴狀所載，僅係以其未曾以竊取電纜
    線換取金錢圖利，而犯後深具悔悟且已道歉補償，並欲照顧
    雙親為由，請予易科罰金或再減輕量刑而提起本件上訴，並
    未具體指摘原判決於認定事實、適用法律及量刑等項有何違
    法或不當，且查共同攜帶兇器竊盜之法定刑為「6月以上5年
    以下」，而被告有上開多次肅清煙毒條例、施用毒品之前科
    ，且係累犯，已如前述，原判決量處有期徒刑10月，已屬從
    輕量刑。是被告之上訴理由，並未具體指摘原判決於認定事
    實、適用法律及量刑等項有何違法或不當，依上開說明，本
    件上訴不合法律上程式，應予駁回，並不經言詞辯論為之。
據上論斷，應依刑事訴訟法第367條前段、第372條，判決如主文
。
中    華    民    國    97    年    12    月    18    日
                  刑事第一庭    審判長法  官  黃崑宗
                                      法  官  夏金郎
                                      法  官  王明宏
以上正本證明與原本無異。
不得上訴。
                                      書記官  黃全忠
中    華    民    國    97    年    12    月    19    日
附錄本判決論罪科刑法條：
刑法第321條第1項第3款：
犯竊盜罪而有左列情形之一者，處6月以上、5年以下有期徒刑：
三、攜帶兇器而犯之者。


司法院資訊處製作；財團法人民間司法改革基金會備份。
